Minutes et répertoires du notaire Jules Alexandre POTIER, 26 juillet 1844 - 18 août 1871 (étude XXXI)
Archives nationales
- Répertoire(s) de Jules Alexandre POTIER, 30 septembre 1843 - 11 novembre 1872; MC/RE/XXXI/18 - MC/RE/XXXI/23
  - Répertoire. 1847, 20 novembre - 1851, 20 décembre, 20 novembre 1847 - 20 décembre 1851; MC/RE/XXXI/19
    - Transport, créance, 4834 f., 9 mai 1851
      Profession: entrepreneur de peinture, Paris (Paris).
      Domicile: Paris (Paris) rue des Trois-Freres, 23.
    - Declaration, formalites de purge d'hypotheque de maison, Villiers-le-Bel (95)., 9 mai 1851
      Relations: héritiers de l'intervenant 2, vendeur(s) de l'intervenant 3.
      Nom, qualité: (M.) Leroy, Pierre Nicolas.
    - Permutation, hypotheque sur terres, Plessis-Placy (le) (Seine-et-Marne)., 9 mai 1851
      Nom, qualité: (Mme ou Mlle) Magnier, Josephine Julie.
      Domicile: Paris (Paris) rue Sainte-Anne, 18.
      Or celle-ci est rattachée matériellement à un autre acte conservé dans les minutes de ce même notaire pour la période de août 1847 (la date exacte de l'autre acte est mentionnée dans la colonne 'minutes' du répertoire du notaire).
    - Quittance, paiement d'interets, 500 f., 10 mai 1851
      Nom, qualité: (M.) Hay de Slade, Jules Emilie Leon.
      Nom, qualité: (M.) Weinsheimer, Francois Gabriel.
      Profession: notaire, Chaumont (Haute-Marne).
      Domicile: Chaumont (Haute-Marne)
      Or celle-ci est rattachée matériellement à un autre acte conservé dans les minutes de ce même notaire pour la période de novembre 1846 (la date exacte de l'autre acte est mentionnée dans la colonne 'minutes' du répertoire du notaire).
    - Decharge, titres de propriété de maison, Paris (Paris) rue de Chartres-du-Roule, 9., 10 mai 1851
      Profession: inspecteur-general de l'universite, Paris (Paris).
      Domicile: Paris (Paris) rue Saint-Louis-au-Marais, 27
    - Prorogation, delai de remboursement d'emprunt., 12 mai 1851
      Nom, qualité: (M.) Ramond de, Charles Louis Gilbert Raymond.
      Domicile: Paris (Paris) rue de Provence, 46.
      Nom, qualité: (M.) Raible Dit Reblet, Alexandre Theodore.
      Domicile: Paris (Paris) rue Richelieu, 29.
      Nom, qualité: (M.) Raible Dit Reblet, Jean Paul.
      Domicile: Paris (Paris) rue de l'Oratoire-du-Roule, 25
      Or celle-ci est rattachée matériellement à un autre acte conservé dans les minutes de ce même notaire pour la période de janvier 1833 (la date exacte de l'autre acte est mentionnée dans la colonne 'minutes' du répertoire du notaire).
    - Prorogation, délai de remboursement d'emprunt, 40 000 f., 12 mai 1851
      Nom, qualité: (M.) Langlois, Maurice Omer Pierre.
      Domicile: Paris (Paris) rue de Londres, 30.
      Profession: chef d'escadron (ancien).
      Domicile: Paris (Paris) rue de Vaugirard, 50.
    - Obligation, emprunt, 10 000 f., 14 mai 1851
      Nom, qualité: (M.) Chapusot, Jean Baptiste Nicolas.
    - Procuration générale., 16 mai 1851
      Nom, qualité: (M.) Bourdignon, Victor Toussaint (fils).
    - Quittance, arrerages de rente et baux, 1683 f., 16 mai 1851
      Nom, qualité: (M.) Villot, Louis Alphonse.
      Profession: sous-chef de bureau, Paris (Paris).
      Domicile: Paris (Paris) rue de Chaillot, 65.
      Nom, qualité: (M.) Delajuveny, Antoine Alphonse.
      Profession: négociant, Blanc (le) (Indre).
      Domicile: Blanc (le) (Indre).
      Nom, qualité: (M.) David, Louis Honore.
      Domicile: Blanc (le) (Indre)
    - Transport, créance, 20 000 f., 17 mai 1851
      Nom, qualité: (M.) Monti de, Louis Hippolyte Eugene.
      Domicile: Paris (Paris) rue de la Concorde, 24.
      Profession: epicier, Paris.
      Domicile: Paris (Paris) rue du Faubourg-St-Denis, 73
    - Mainlevee, hypotheque., 17 mai 1851
      Nom, qualité: (Mme ou Mlle) Hilbert, Marie Josephe.
      Domicile: Paris (Paris) boulevard de l'Hopital, 54.
      Nom, qualité: (M.) Derelle, Jean Francois.
      Nom, qualité: (Mme ou Mlle) Damerval, Marie Madeleine Adelaide.
      Domicile: Paris (Paris) rue du Temple, 105.
      Nom, qualité: (M.) Saint-Eloy de, Leonard.
    - Proces-verbal de defaut., 19 mai 1851
      Nom, qualité: (M.) Franceschini, Auguste Jacques Jules Napoleon.
      Domicile: Paris (Paris) rue des Vignes.
    - Procuration revenus, recouvrement d'intérêts de créance de 20 000 f., 22 mai 1851
      Relations: séparé(e) de biens de l'intervenant 2, créancier(e) de l'intervenant 3.
    - Succession, notoriete., 22 mai 1851
      Nom, qualité: (M.) Verzeau, Pierre Auguste.
      Domicile: Paris (Paris) rue Bichat, 2.
      Nom, qualité: (Mme ou Mlle) Duhamel, Marie Anne.
      Domicile: Paris (Paris) Maison National des Femmes.
      Nom, qualité: (M.) Verzeau, Jean Charles.
      Profession: tapissier (ancien), Paris (Paris).
      Domicile: Paris (Paris) rue du Faubourg-du-Temple, 67
    - Desistement, hypotheque pour mitoyennete de mur et sol, Paris (Paris) rue Notre-Dame-de-Lorette, 49., 26 mai 1851
      Nom, qualité: (M.) Chausson, Jean Daniel.
      Domicile: Paris (Paris) rue du Faubourg-St-Martin, 95.
      Nom, qualité: (M.) Simon, Joseph Simon.
      Domicile: Paris (Paris) rue Saint-Hyacinthe-Saint-Honore, 12
      Or celle-ci est rattachée matériellement à un autre acte conservé dans les minutes de ce même notaire pour la période de avril 1847 (la date exacte de l'autre acte est mentionnée dans la colonne 'minutes' du répertoire du notaire).
    - Quittance, remboursement d'emprunt, 2500 f., 28 mai 1851
      Nom, qualité: (M.) Balavoine, Jean Baptiste Rene.
      Domicile: Paris (Paris) rue du Faubourg-St-Denis, 138.
      Nom, qualité: (M.) Gerome, Alexandre.
      Profession: contrôleur des douanes au chemin-de-fer du nord
    - Quittance, paiement de créance sur adjudication de maison, 1484 f, Sainte-Denis (Seine-Saint-Denis)., 28 mai 1851
      Nom, qualité: (M.) Delaroche, Hippolyte Etienne Frederic.
      Profession: bonnetier mercier, Paris (Paris).
      Domicile: Paris (Paris) rue de la Harpe, 5.
    - Procuration acte, prise de possession de succession., 30 mai 1851
      Nom, qualité: (Mme ou Mlle) Dorival, Sophie Leontide.
      Domicile: Balan (Ardennes).
      Relations: veuve de l'intervenant 2, héritier de l'intervenant 4, fille de l'intervenant 4.
      Nom, qualité: (M.) Richard, Augustin.
      Nom, qualité: (M.) Dorival, Francois Pierre.
      Domicile: Paris (Paris) rue Fontaine-au-Roi, 9 Bis.
      Nom, qualité: (Mme ou Mlle) Tourillon, Marie Anne Marguerite.
      Domicile: Paris (Paris) rue Fontaine-au-Roi, 9 Bis
    - Succession, approbation, proces-verbal., 30 mai 1851
      Nom, qualité: (Mme ou Mlle) Tremolety de Bucelly de Montpezat, Cornelie Henriette Antoinette.
      Or celle-ci est rattachée matériellement à un autre acte conservé dans les minutes de ce même notaire pour la période de mai 1851 (la date exacte de l'autre acte est mentionnée dans la colonne 'minutes' du répertoire du notaire).
    - Depot de pieces, fabrication de sucre dans le valais, Granges (les) (suisse)., 30 mai 1851
    - Prorogation, delai de remboursement d'emprunt., 31 mai 1851
      Or celle-ci est rattachée matériellement à un autre acte conservé dans les minutes de ce même notaire pour la période de octobre 1844 (la date exacte de l'autre acte est mentionnée dans la colonne 'minutes' du répertoire du notaire).
    - Ratification, location de maison, 1500 f, Paris (Paris) Petite-rue de Marivaux, 4., 3 juin 1851
      Nom, qualité: (Mme ou Mlle) Jenoc, Sophie Julie.
    - Mainlevee, hypotheque., 5 juin 1851
      Nom, qualité: (M.) Goudal, Marc.
      Nom, qualité: (M.) Thomas-Nodler, Jean Bapptiste Nicolas.
      Domicile: Paris (Paris) rue du Faubourg-Poissonniere,, 9
      Or celle-ci est rattachée matériellement à un autre acte conservé dans les minutes de ce même notaire pour la période de janvier 1841 (la date exacte de l'autre acte est mentionnée dans la colonne 'minutes' du répertoire du notaire).
    - Quittance, remboursement d'emprunt, 7061 f., 5 juin 1851
      Nom, qualité: (Mme ou Mlle) Despreaux, Marie Anne Sophie Philippine.
      Domicile: Paris (Paris) rue du Faubourg-St-Martin, 119.
      Nom, qualité: (M.) Dubignon, Guy Marie Guillotin.
    - Mainlevee, hypotheque., 7 juin 1851
      Or celle-ci est rattachée matériellement à un autre acte conservé dans les minutes de ce même notaire pour la période de juin 1835 (la date exacte de l'autre acte est mentionnée dans la colonne 'minutes' du répertoire du notaire).
    - Transport, créance, 4000 f., 10 juin 1851
      Nom, qualité: (M.) Bertrand, Francois Louis.
      Domicile: Paris (Paris) rue du Faubourg-St-Martin, 36
    - Quittance, remboursement de créance, 969 f., 11 juin 1851
      Domicile: Paris (Paris) rue des Jeuneurs, 7
    - Proces-verbal d'enchères, vente, declaratioon de command, fonds de commerce de vin, 1050 f, Paris (Paris) rue Vieille-du-Temple, 139 X rue de Bretagne, 2., 11 juin 1851
      Domicile: Paris (Paris) rue Vieille-du-Temple, 139.
      Profession: marchand de vvin, Paris (Paris).
      Relations: representant(e) de l'intervenant 3.
      Or celle-ci est rattachée matériellement à un autre acte conservé dans les minutes de ce même notaire pour la période de juin 1851 (la date exacte de l'autre acte est mentionnée dans la colonne 'minutes' du répertoire du notaire).
    - Transport, créance, 4345 f., 12 juin 1851
      Nom, qualité: (Mme ou Mlle) Chevallier, Marie Josephine.
      Domicile: Paris (Paris) allee des Veuves, 19.
      Nom, qualité: (M.) Rousseau, Louis Rose.
      Nom, qualité: (M.) Lacretelle, Charles.
      Profession: membre de l'academie francaise.
      Domicile: Macon (Saône-et-Loire) Belair
    - Quittance, paiement de fonds de commerce de marchand tailleur, 2500 f, Paris (Paris) rue des Prouvaires, 8., 14 juin 1851
      Nom, qualité: (M.) Hugelmann, Gilles.
      Profession: tailleur (ancien), Paris (Paris).
      Domicile: Montmartre (Paris) Chaussée des Martyrs, 15.
      Nom, qualité: (M.) Canneva, Jean Pierre Joseph.
      Domicile: Paris (Paris) rue des Vieux-Augustins, 10
      Or celle-ci est rattachée matériellement à un autre acte conservé dans les minutes de ce même notaire pour la période de avril 1835 (la date exacte de l'autre acte est mentionnée dans la colonne 'minutes' du répertoire du notaire).
    - Prorogation, delai de remboursement d'emprunt., 16 juin 1851
      Domicile: Paris (Paris) rue Thibault-aux-Dez, 18
    - Transport, créance, 12000 f., 17 juin 1851
      Nom, qualité: (Mme ou Mlle) Kolmann, Cecile Adelaide Antoinette.
      Nom, qualité: (Mme ou Mlle) Limont, Adelaide Charlotte.
      Nom, qualité: (M.) Cecille, Jean Marie.
      Profession: juge au tribunal de premiere instance.
      Profession: sous-chef-de-bureau au ministère des finances, Paris (Paris).
      Domicile: Paris (Paris) rue de Chaillot, 65
    - Mainlevee, hypotheque., 17 juin 1851
      Profession: marechal de camp (retraite).
      Domicile: Paris (Paris) rue du Faubourg-Poissonniere,, 27
    - Mainlevée, hypotheque., 19 juin 1851
    - Mainlevée, hypotheque., 20 juin 1851
      Or celle-ci est rattachée matériellement à un autre acte conservé dans les minutes de ce même notaire pour la période de septembre 1833 (la date exacte de l'autre acte est mentionnée dans la colonne 'minutes' du répertoire du notaire).
    - Mainlevée, hypotheque., 21 juin 1851
      Nom, qualité: (M.) Gilles, Alexandre Michel.
      Profession: rentier, contrôleur des douanes (ancien), Paris (Paris).
      Profession: propriétaire, marchand de fer (ancien), Paris (Paris).
      Or celle-ci est rattachée matériellement à un autre acte conservé dans les minutes de ce même notaire pour la période de juin 1834 (la date exacte de l'autre acte est mentionnée dans la colonne 'minutes' du répertoire du notaire).
    - Mainlevée, hypotheque., 23 juin 1851
      Nom, qualité: (M.) Pigeot de Carcy, Jean Baptiste.
      Or celle-ci est rattachée matériellement à un autre acte conservé dans les minutes de ce même notaire pour la période de novembre 1843 (la date exacte de l'autre acte est mentionnée dans la colonne 'minutes' du répertoire du notaire).
    - Prorogation, delai de remboursement d'emprunt, 82000 f., 24 juin 1851
      Nom, qualité: (Mme ou Mlle) Letonnelier de Breteuil, Marie Charlotte.
      Domicile: Turin (italie).
      Nom, qualité: (M.) Biscarette, Charles Joseph Alexandre.
      Or celle-ci est rattachée matériellement à un autre acte conservé dans les minutes de ce même notaire pour la période de avril 1844 (la date exacte de l'autre acte est mentionnée dans la colonne 'minutes' du répertoire du notaire).
    - Quittance, remboursement de créance, 20 000 f., 24 juin 1851
      Nom, qualité: (Mme ou Mlle) Rossignol, Hortense.
      Domicile: Paris (Paris) rue de Varennes, 21.
      Nom, qualité: (M.) Jourdan, Antoine.
      Nom, qualité: (M.) Saussier, Auguste.
      Domicile: Villeneuve-l'Archeveque (Yonne).
      Nom, qualité: (M.) Babeau, Claude Pierre Victor
    - Mainlevee d'opposition., 25 juin 1851
      Domicile: Paris (Paris) rue Lascases, 7.
      Nom, qualité: (M.) Sazerac de Limagne, Alix.
      Profession: employe au ministère de la guerre.
      Domicile: (Paris)
    - Procuration générale., 26 juin 1851
      Relations: gérant(e) (s) de l'intervenant 4.
      Nom, qualité: (M.) Gandolphe, Ernest Ppierre Gabriel Denis.
      Domicile: Paris (Paris) Faubourg Montmartre, 8.
      Relations: au service de l'intervenant 4.
      Nom: Banque Leroy de Chabrol et Cie
    - Transport, créance, 20 000 f., 27 juin 1851
      Domicile: Paris (Paris) rue des Jeuneurs, 7.
      Nom, qualité: (M.) Joly, Nicolas Aristide.
      Profession: professeur de rhetorique, Caen (Calvados).
      Nom, qualité: (M.) Joly, Etienne Stanislas Napoleon.
      Domicile: Paris (Paris) place de la Vieille-Estrapade, 1
    - Decharge, dépôt, mandat de reglement de succession., 1er juillet 1851
      Domicile: Paris (Paris) impasse d'Argenteuil, 7.
    - Succession, requisition, certificat de propriété de rente etat 5%, 622 f., 3 juillet 1851
    - Succession, dépôt de pieces., 3 juillet 1851
    - Quittance, paiement de créance sur adjudication d'hotel, 57222 f, Paris (Paris) rue de Londres,, 16., 4 juillet 1851
      Domicile: Paris (Paris) rue de Varennes, 82.
      Domicile: Paris (Paris) rue de Bellechasse, 14.
      Relations: adjudicataire des biens de l'intervenant 2
    - Decharge, somme, 27000 f., 8 juillet 1851
      Domicile: Paris (Paris) rue du Faubourg-St-Denis, 79.
      Nom, qualité: (M.) Chevreau, Claude Francois Toussaint.
      Domicile: Paris (Paris) rue Richelieu, 455
      Or celle-ci est rattachée matériellement à un autre acte conservé dans les minutes de ce même notaire pour la période de avril 1838 (la date exacte de l'autre acte est mentionnée dans la colonne 'minutes' du répertoire du notaire).
    - Depot de pieces, adjudication de maison, Paris (Paris) rue des Jeuneurs, 5., 8 juillet 1851
      Relations: adjudicataire des biens de l'intervenant 2.
      Nom, qualité: (M.) Lemoyne, Jean Louis.
      Domicile: Paris (Paris) rue du Faubourg-St-Denis, 41
      Or celle-ci est rattachée matériellement à un autre acte conservé dans les minutes de ce même notaire pour la période de février 1836 (la date exacte de l'autre acte est mentionnée dans la colonne 'minutes' du répertoire du notaire).
    - Quittance, paiement de créance de vente de maison, 2500 f, Paris (Paris) rue Neuve-Coquenard, 10 et 17., 10 juillet 1851
      Nom, qualité: (M.) Leveque, Alphonse Brutus.
      Domicile: Paris (Paris) rue du Faubourg-Montmartre, 39.
      Nom, qualité: (M.) Buhour, Francois Emmanuel.
      Profession: macon (maître), Paris (Paris).
      Domicile: Paris (Paris) impasse de l'Ecole, 7.
      Nom, qualité: (Mme ou Mlle) Souvre, Marie Andree Perrine.
      Nom, qualité: (M.) Lecourtois, Pierre.
      Profession: entrepreneur de maconnerie
      Or celle-ci est rattachée matériellement à un autre acte conservé dans les minutes de ce même notaire pour la période de juillet 1841 (la date exacte de l'autre acte est mentionnée dans la colonne 'minutes' du répertoire du notaire).
    - Quittance, legs, 200 f., 12 juillet 1851
      Nom, qualité: (M.) Decray, Jean Charles.
      Profession: notaire, Decize (Nièvre).
      Domicile: Decize (Nièvre).
      Nom, qualité: (personne morale) Pauvres de La Commune de Decize (Nièvre).
      Domicile: Paris (Paris) place Royale, 6.
      Nom, qualité: (personne morale) Bernard (legataires Universels).
      Relations: légataires universels de l'intervenant 3
      Or celle-ci est rattachée matériellement à un autre acte conservé dans les minutes de ce même notaire pour la période de mars 1844 (la date exacte de l'autre acte est mentionnée dans la colonne 'minutes' du répertoire du notaire).
    - Succession, inventaire apres décès, addition., 12 juillet 1851
      Domicile: Vesailles (Yvelines)
    - Quittance, paiement de créances sur adjudication de domaines (2), Mormant-sur-Vernisson, solterre (Loiret)., 13 juillet 1851
      Nom, qualité: (M.) Tonnellier, Paul Jules.
      Domicile: Chatillon-sur-Loire (Loiret).
      Nom, qualité: (Mme ou Mlle) Belloncle, Aglae Victorine.
      Domicile: Paris (Paris) rue des Bernardins, 28.
      Domicile: Paris (Paris) quai de l'Ecole, 10.
      Relations: adjudicataire des biens de l'intervenant 4.
      Nom, qualité: (M.) Benoist, Auguste.
      Domicile: Paris (Paris) rue Notre-Dame-des-Victoires, 15
    - Transport, créance, 12000 f., 16 juillet 1851
      Profession: professeur de rhetorique, Caen (Calvados), Lycee.
      Domicile: Paris (Paris) place de la Vieille-Estrapade, 1.
      Nom, qualité: (M.) Fabre, Jean.
      Domicile: Paris (Paris) rue de Verneuil, 44
    - Quittance, legs, 50625 f., 17 juillet 1851
      Nom, qualité: (M.) Bellejame de, Antoine Adolphe.
      Profession: propriétaire, capitaine de cavalerie (ancien).
      Domicile: Pithiviers-le-Vieil (Loiret).
      Relations: legataire de l'intervenant 2.
      Relations: légataires universels de l'intervenant 2
    - Succession, mainlevee., 17 juillet 1851
      Profession: president à la cour des aides
    - Procuration générale., 18 juillet 1851
      Nom, qualité: (M.) Onffroy, Emile Louis Francois.
      Domicile: Paris (Paris) rue Louis-le-Grand, 8.
      Nom: Banque Onffroy (emile) et Cie.
    - Transport, bail de fonds de commerce, loyer 2100 f, Paris (Paris) rue Vieille-du-Temple, 139 X rue de Bretagne, 2., 18 juillet 1851
      Nom, qualité: (M.) Milon, Joseph.
      Relations: locataire l'intervenant 04.
      Domicile: Paris (Paris) rue Vieille-du-Temple, 133.
      Nom, qualité: (M.) Mennecier, Jean Auguste.
      Profession: fabricant de portefeuilles, Paris (Paris).
      Domicile: Paris (Paris) rue Saint-Martin, 220
    - Decharge, recouvrement de créance., 18 juillet 1851
      Nom, qualité: (M.) Lemaigre, Edme Nicolas Andre.
    - Succession, requisition, certificat de propriété de rente etat, 139 f., 21 juillet 1851
    - Prorogation, delai de reglement de dette, 5000 f., 23 juillet 1851
      Nom, qualité: (M.) Hervy, Jean Joseph.
      Domicile: Paris (Paris) rue de Chaillot, 95.
      Domicile: Paris (Paris) rue Saint-Sabin, 14
      Or celle-ci est rattachée matériellement à un autre acte conservé dans les minutes de ce même notaire pour la période de juin 1846 (la date exacte de l'autre acte est mentionnée dans la colonne 'minutes' du répertoire du notaire).
    - Obligation, emprunt, 6000 f., 26 juillet 1851
      Domicile: Paris (Paris) rue de Jeuneurs, 27.
      Domicile: Paris (Paris) rue Notre-Dame-de-Lorette, 96
    - Quittance, paiement de créance sur vente de maison, 13026 f, Paris (Paris) rue Sainte-Anne, 37 X rue Sainte-Therese., 28 juillet 1851
      Nom, qualité: (Mme ou Mlle) Masse, Marie Anne Justine.
      Domicile: Aix-en-Provence (Bouches-du-Rhône).
      Nom, qualité: (M.) Henry, Paul Sebastien.
      Profession: lithographe, Aix-en-Provence (Bouches-du-Rhône).
      Nom, qualité: (Mme ou Mlle) Masse, Angelique.
      Relations: vendeur(s) de l'intervenant 5, vendeur(s) de l'intervenant 7.
      Relations: épouse de l'intervenant 6, subrogé(e) de l'intervenant 1.
      Relations: épouse de l'intervenant 8, sœur de l'intervenant 5, subrogé(e) de l'intervenant 1.
      Intervenant 8, indirect:
    - Quittance, paiement de créances sur adjudication de maison, 741 f, Saint-Denis (Seine-Saint-Denis)., 29 juillet 1851
      Nom, qualité: (M.) Deligny, Aime Charles Joseph.
      Profession: serrurier (marchand), Montmartre (Paris).
      Domicile: Montmartre (Paris) rue des Poissonniers, 73.
      Nom, qualité: (M.) Marie Dit Aumont, Bonaventure Francois.
      Domicile: Sannois (95).
      Nom, qualité: (M.) Landon, Philibert.
      Domicile: Paris (Paris) rue Montorgueil, 69.
      Nom, qualité: (M.) Gibert, Louis Eloi Alphonse.
      Domicile: Paris (Paris) rue du Four-Saint-Honore
    - Mainlevee, hypotheque sur propriété, Paris (Paris) rue Richer, 19., 30 juillet 1851
      Nom: Comptoir National D'Escompte de La Ville de Paris.
      Domicile: Paris (Paris) rue Massena, 8.
      Nom: Société Commerciale de Metaux Laveissiere et Fils.
      Domicile: Paris (Paris) rue de la Verrerie, 58
    - Quittance, paiement de propriété, 225000 f, Paris (Paris) rue Richer, 19., 30 juillet 1851
      Domicile: Paris (Paris) rue des Filles-du-Calvaire, 16
    - Quittance, reglement de dette, 25112 f., 1er août 1851
      Nom, qualité: (M.) Vatin, Bruno.
      Domicile: Paris (Paris) rue Neuve-St-Eustache, 36.
      Nom, qualité: (Mme ou Mlle) Fessart, Pauline.
      Domicile: Paris (Paris) rue du Delta, 14.
      Nom, qualité: (M.) Varin, Michel Luc Victor.
      Or celle-ci est rattachée matériellement à un autre acte conservé dans les minutes de ce même notaire pour la période de juillet 1843 (la date exacte de l'autre acte est mentionnée dans la colonne 'minutes' du répertoire du notaire).
    - etablissement, propriété de maison, Paris (Paris) rue des Gres, 7., 1er août 1851
      Domicile: Paris (Paris) rue d'Alger, 5
      Or celle-ci est rattachée matériellement à un autre acte conservé dans les minutes de ce même notaire pour la période de juillet 1851 (la date exacte de l'autre acte est mentionnée dans la colonne 'minutes' du répertoire du notaire).
    - Procuration acte, dépôt, prise de possession de succession., 1er août 1851
      Nom, qualité: (personne morale) Hayard (hoirs).
      Domicile: Paris (Paris) rue de Chaillot, 99.
      Nom, qualité: (M.) Prot, Jean Francois.
      Profession: marchand de bois, Chaumont (Haute-Marne).
    - Quittance, acompte sur paiement de maisons (3), 30356 f sur 170 000 f, Versailles (Yvelines) rue de la paroisse, 39-41-51., 1er août 1851
      Nom, qualité: (Mme ou Mlle) Baquet, Amelie Caroline.
      Nom, qualité: (M.) Delavallee, Louis Nicolas Armand.
      Nom, qualité: (Mme ou Mlle) Bataille, Edmee Francoise.
      Domicile: Paris (Paris) rue Saint-Maur, 65.
      Nom, qualité: (M.) Tesson, Pierre Charlemagne.
      Or celle-ci est rattachée matériellement à un autre acte conservé dans les minutes de ce même notaire pour la période de septembre 1846 (la date exacte de l'autre acte est mentionnée dans la colonne 'minutes' du répertoire du notaire).
    - Obligation, emprunt, 15000 f., 2 août 1851
      Nom, qualité: (M.) Berthe, Louis Auguste.
      Domicile: Paris (Paris) rue des Francs-Bourgeois, 8.
      Nom, qualité: (Mme ou Mlle) Simon, Francoise.
      Domicile: Maison-Blanche (Val-de-Marne).
      Nom, qualité: (M.) Francoise, Germain.
    - Liquidation, reprises apres separation de biens., 4 août 1851
      Or celle-ci est rattachée matériellement à un autre acte conservé dans les minutes de ce même notaire pour la période de août 1851 (la date exacte de l'autre acte est mentionnée dans la colonne 'minutes' du répertoire du notaire).